【裁判字號】    97,易,350
【裁判日期】    970415
【裁判案由】    竊盜等
【裁判全文】
臺灣高雄地方法院刑事判決               97年度易字第350號
公  訴  人  臺灣高雄地方法院檢察署檢察官
被      告  乙○○
                    （
上列被告因竊盜等案件，經檢察官提起公訴（97年度偵字第679
號），並經本院合議庭裁定由受命法官獨任進行簡式審判程序，
本院判決如下：
    主  文
乙○○犯攜帶兇器竊盜罪，累犯，處有期徒刑拾月，扣案之壓力
剪貳把，均沒收之。又犯脫逃罪，累犯，處有期徒刑肆月。應執
行有期徒刑壹年，扣案之壓力剪貳把，均沒收之。
    事  實
一、乙○○於民國93年間，因違反毒品危害防制條例及犯搶奪罪
    ，經本院分別以93年度訴字第3129號、94年度訴字第19號、
    94年度訴字第1820號判決分別判處有期徒刑7 月、4 月、1
    年及9 月，且以94年度聲字第4040號裁定定其應執行之刑為
    有期徒刑2 年6 月確定；入監執行後，嗣於95年10月18日假
    釋出監，並於96年8 月28日因假釋期滿未經撤銷假釋，而視
    為徒刑執行完畢。詎乙○○猶不知悔改，意圖為自己不法之
    所有，於96年12月25日清晨5 時30分許，攜帶其所有之客觀
    上對人之生命、身體具有危險性之壓力剪2 把（長度各約36
    公分及25公分），前往高雄縣鳥松鄉○○路107 之14號附3
    前，持其中較大之1 把壓力剪（長度約36公分）為工具，竊
    取元汎企業有限公司所有，而由甲○○所使用停放於上址、
    車號WQ-3057 號自小貨車之汽車電瓶1 個（廠牌：GS，編號
    ：55D23L-MF ，價值新臺幣2000元），得手後逃逸。嗣於同
    日清晨5 時50分許，為警在高雄縣鳥松鄉○○街117 號前查
    獲，當場逮捕乙○○，並查扣其所有供犯罪所用之壓力剪2
    把及汽車電瓶1 個。乙○○遭逮捕後，為依法逮捕拘禁之人
    ，經警帶至高雄縣仁武鄉○○路135 號高雄縣政府警察局仁
    武分局偵辦，竟另基於脫逃之犯意，於同日中午12時50分許
    ，利用手銬過鬆，強行將手自手銬中抽出，並趁員警不備之
    際，自高雄縣政府警察局仁武分局脫逃離去。旋為警於同日
    下午5 時40分許，在高雄縣鳥松鄉○○路1 巷6 號查獲。
二、案經被害人甲○○訴由高雄縣政府警察局仁武分局報告臺灣
    高雄地方法院檢察署檢察官偵查起訴。
    理  由
壹、程序方面：
一、按除被告所犯為死刑、無期徒刑、最輕本刑為3 年以上有期
    徒刑之罪或高等法院管轄第一審案件者外，於法院行準備程
    序進行中，被告先就被訴事實為有罪之陳述時，審判長得告
    知被告簡式審判程序之旨，並聽取當事人、代理人、辯護人
    及輔佐人之意見後，裁定進行簡式審判程序；且受命法官行
    準備程序，與法院或審判長有同一之權限；又簡式審判程序
    之證據調查，不受刑事訴訟法第159 條第1 項、第161 條之
    2 、第161 條之3 、第163 條之1 及第164 條至第170 條規
    定之限制，刑事訴訟法第273 條之1 第1 項、第279 條第2
    項前段、第273 條之2 分別定有明文。
二、查本件被告乙○○所犯為死刑、無期徒刑、最輕本刑為3 年
    以上有期徒刑以外之罪，且非高等法院管轄第一審之案件，
    而其於準備程序就前揭被訴事實為有罪之陳述，經受命法官
    告知簡式審判程序之旨，並聽取當事人之意見後，本院認無
    不得或不宜改依簡式審判程序進行之處，爰依刑事訴訟法第
    273 條之1 第1 項、第284 條之1 之規定，裁定本件由受命
    法官獨任進行簡式審判程序，合先敘明。
貳、實體方面：
一、上開事實，業據被告乙○○於本院訊問及審理時坦承不諱（
    本院卷第33頁、第41頁、第51頁），並經告訴人甲○○及證
    人即高雄縣政府警察局仁武分局偵查隊偵查佐徐亦源於警詢
    中分別指訴綦詳（97偵字第679 號卷第10至第11頁、第49頁
    至第51頁），並有車號WQ-3057 號自小貨車行車執照影本附
    卷可參，及查獲之汽車電瓶1 個，及扣案之壓力剪2 把可憑
    。足認被告之自白與事實相符，堪可採為論罪科刑之依據。
    是本件事證明確，被告上開攜帶兇器竊盜及脫逃之犯行，實
    堪認定，應依法論罪科刑。
二、論罪科刑：
(一)按刑法第321 條第1 項第3 款之攜帶兇器竊盜罪，係以行為
    人攜帶兇器竊盜為其加重條件；此所謂兇器，其種類並無限
    制，凡客觀上足對人之生命、身體、安全構成威脅，具有危
    險性之兇器均屬之，且祇須行竊時攜帶此種具有危險性之兇
    器為已足，並不以攜帶之初有行兇之意圖為必要（最高法院
    79年度台上字第5253號判例意旨參考）。查本件扣案之2 把
    壓力剪均為鐵製，尖端均銳利，足以剪斷物品，其長度分別
    為約36公分及25公分，業經本院勘驗屬實（本院卷第43頁）
    ，是上開扣案之2 把壓力剪，客觀上足以對人之生命、身體
    造成威脅而具有危險性，自屬兇器無訛。
(二)核被告乙○○所為，係犯刑法第321 條第1 項第3 款攜帶兇
    器竊盜罪及同法第161 條第1 項之脫逃罪。被告所犯攜帶兇
    器竊盜罪及脫逃罪間，犯意各別，罪名互殊，應分論併罰之
    。又被告前因違反毒品危害防制條例及犯搶奪罪，經本院分
    別以93年度訴字第3129號、94年度訴字第19號、94年度訴字
    第1820號判決分別判處有期徒刑7 月、4 月、1 年及9 月，
    且以94年度聲字第4040號裁定定其應執行之刑為有期徒刑2
    年6 月確定，入監執行後，嗣於95年10月18日假釋出監，並
    於96年8 月28日假釋期滿未經撤銷假釋，而視為徒刑執行完
    畢各節，有臺灣高雄地方法院檢察署刑案資料查註紀錄表及
    臺灣高等法院被告前案紀錄表各1 份附卷可憑。是被告受徒
    刑執行完畢後，5 年內故意再犯本件有期徒刑以上之攜帶兇
    器竊盜罪及脫逃罪，均為累犯，各應依刑法第47條第1 項規
    定加重其刑。爰審酌被告身強力壯，不思以正當途逕謀取財
    富，竟竊取他人財物，對他人財產權，造成一定程度之損害
    ，誠屬不該；且其甫於96年8 月28日假釋期滿，已如前述，
    猶不思戒慎，未及4 個月竟再犯本件竊盜犯行，其量刑自不
    宜從寬；又被告因涉犯攜帶兇器竊盜罪為警逮捕到案後，竟
    擅自脫離公權力之拘束及監督，影響國家司法權之有效行使
    ，所為自無可取；惟念及其犯後坦承犯行，而所竊得財物價
    值尚非至鉅，且其脫逃過程所使用之手段尚屬平和，犯罪情
    節亦非嚴重，及其為國民中學畢業，經濟狀況不佳等一切情
    狀，分別量處如主文所示之刑，並定其應執行之刑。
(三)本件扣案之壓力剪2 把係被告所有，且供被告本件竊盜犯行
    之用，業據被告於本院審理中供承在卷（本院卷第42頁至第
    43頁）。既被告行竊時攜帶扣案之2 把壓力剪，則該2 把壓
    力剪均為供被告犯罪使用之物；雖被告於竊取告訴人所有之
    電瓶時，僅使用長度為約36公分之壓力剪，惟此不影響於長
    度約25公分之壓力剪為供被告犯罪使用之物之認定。爰依刑
    法第38條第1 項第2 款，將扣案之2 把壓力剪，均宣告沒收
    之。
據上論斷，應依刑事訴訟法第273 條之1 第1 項、第299 條第1
項前段，刑法第321 條第1 項第3 款、刑法第161 條第1 項、第
47條第1 項、第38條第1 項第2 款、第51條第5 款，判決如主文
。
本案經檢察官丙○○到庭執行職務。
中    華    民    國    97    年    4     月    15    日
                  刑事第十三庭  法  官  楊國煜
以上正本證明與原本無異。
如不服本判決應於收受本判決後10日內向本院提出上訴書狀，並
應敘述具體理由，如未敘述上訴理由者，應於上訴期間屆滿後20
日內補提理由書狀於本院（均須按他造當事人之人數附繕本）「
切勿逕送上級法院」。
中    華    民    國    97    年    4     月    15    日
                                書記官  李憶如
附錄本判決論罪之法條：
刑法第321 條
犯竊盜罪而有左列情形之一者，處六月以上、五年以下有期徒刑
：
一  於夜間侵入住宅或有人居住之建築物、船艦或隱匿其內而犯
    之者。
二  毀越門扇、牆垣或其他安全設備而犯之者。
三  攜帶兇器而犯之者。
四  結夥三人以上而犯之者。
五  乘火災、水災或其他災害之際而犯之者。
六  在車站或埠頭而犯之者。
前項之未遂犯罰之。
刑法第161條
依法逮捕、拘禁之人脫逃者，處一年以下有期徒刑。
損壞拘禁處所械具或以強暴脅迫犯前項之罪者，處五年以下有期
徒刑。
聚眾以強暴脅迫犯第一項之罪者，在場助勢之人，處三年以上十
年以下有期徒刑。
首謀及下手實施強暴脅迫者，處五年以上有期徒刑。
前三項之未遂犯，罰之。


司法院資訊處製作；財團法人民間司法改革基金會備份。
